# 请教陈版私募基金投资非上市公司的长期股权投资价值

提问人：随风 8373 时间：2016-07-25 17:19:55
请教陈版，私募基金投资非上市公司，投资时按 2 倍市净率估值，投资额 1000 万，投资后第二年年末，新的投资方按 6 倍市净率投资非上市公司，那在第二年年末需不需要按投资后的估值调整长期股权投资-损益调整

回答人：chenyiwei
如果对该项股权投资作为金融资产核算的，则应考虑新投资者引入时的估值是否代表了最新的被投资方公允价值，如果是，则可以确认公允价值变动。 如果是采用权益法核算或具有控制权的（不属于投资性主体的情形），则不能确认该投资的后续公允价值变动。

提问人：随风 8373 时间：2016-07-26 00:04:17
受教了！ 再请教陈版一个问题，私募基金的LP支付给GP的管理费是作为LP的管理费用核算还是作为成本核算

回答人：chenyiwei
应作为管理费用（也有作为投资收益冲减项目的）。

提问人：随风 8373 时间：2016-07-26 10:58:24
陈版， “如果对该项股权投资作为金融资产核算的，则应考虑新投资者引入时的估值是否代表了最新的被投资方公允价值，如果是，则可以确认公允价值变动。”这个估值或者说是公允价值需不需评估，如果投资不是上市公司的话

回答人：chenyiwei
不一定要评估，但要通过一定方式证明其公允性，即为利用市场参与者普遍认可及接受的方法和参数估计出来的，符合当前的行业惯例。

提问人：随风 8373 时间：2016-07-26 21:30:13
如果被投资的企业如果是做市三板企业则以最近一段时间的做市交易价格（一段时间的平均值）作为公允价值；如果是协议转让的，以最近一次协议转让的价格作为公允价（前提：协议转让的受让方为专业投资机构）；如果是定增，则以最近一次的定增价格作为公允价（定增对象为专业投资机构），等等情况。 是否可以这么理解

回答人：chenyiwei
可能还是要结合具体情况考虑，不宜一刀切。